【裁判字號】    89,易,4347
【裁判日期】    891031
【裁判案由】    妨害公務等
【裁判全文】
臺灣高雄地方法院刑事判決                        八十九年度易字第四三四七號
    公  訴  人  臺灣高雄地方法院檢察署檢察官
    被      告  丙○○
右列被告因妨害公務案件，經檢察官提起公訴（八十九年度偵字第一八六七三號），
本院判決如左：
    主  文
丙○○對於公務員依法執行職務時，施脅迫，累犯，處有期徒刑參月，如易科罰金以
參佰元折算壹日。
被訴毀損部分公訴不受理。
    事  實
一、丙○○前因贓物案件，經本院於民國八十六年五月二十六日，判決處有期徒刑三
    月確定，八十六年六月十二日執行完畢，另因麻藥案件，為本院判決處有期徒刑
    六月，經台灣高等法院高雄分院駁回上訴，於八十六年八月十三日確定，八十七
    年一月十三日易科罰金執行完畢，仍不知悔悟，八十九年八月十八日上午，因謀
    職不順遂心情不佳而與在高雄市○○區○○里○○○路六十八之二號與父親郭石
    瓶、母親乙○○○發生口角，先後毀損甲○○之電話機及洗衣機（毀損部分詳如
    後述），乙○○○遂於同日下午四時許，向鼓山分局中洲派出所報警，經該所員
    警丁○○到場處理，並要求丙○○到派出所製作筆錄，郭某見狀竟進入廚房持水
    果刀，旋而以作勢殺害丁○○之方式加以脅迫，趁羅某閃避之際逃逸，嗣同日晚
    間七時許，丙○○返回家中方為警逮捕。
二、案經甲○○訴由高雄市政府警察局鼓山分局報請臺灣高雄地方法院檢察署檢察官
    偵查起訴。
    理  由
壹、有罪部分：
一、訊據被告丙○○固不否認為脫免逮捕而於右揭時、地，持水果刀作勢殺害丁○○
    之事實，惟矢口否認知悉丁○○為依法執行職務之警員，辯稱：「我看不清楚」
    ；「我是當晚回家，來了四、五個警員，才知下午來的是警察」云云。經查：右
    揭犯罪事實業據證人及案發當時到場執行職務之警員丁○○及證人甲○○指證不
    移，並有證人丁○○於案發當日製作之報告一紙附卷可稽，被告雖辯稱未看清楚
    丁○○為警員，然案發之時，警員丁○○前往郭宅執行職務之時，確實身著警察
    制服之事實，經羅某證述無訛，且被告亦不否認當時羅某確有要求其前去警局製
    作筆錄，其因不想到警局才嚇嚇警員，持刀時已知羅某為警員等事實（見本院八
    十九年十月七日及十月二十四日筆錄），是被告前開所辯，顯為事後卸責之詞，
    委無足採，本件事證明確，被告既對於羅某係前來執行職務警員之情有所認知，
    復持水果刀作勢殺害而加以脅迫以便脫逃，其妨害公務之犯行堪予認定。
二、核被告所為，係犯刑法第一百三十五條第一項之妨害公務罪。被告前曾因贓物及
    麻藥案件，經本院先後判決處有期徒刑六月及三月確定，分別八十六年六月十二
    日及八十七年一月十三日執行完畢，有台灣高等法院被告全國前案紀錄表及臺灣
    高雄地方法院檢察署刑案資料查註紀錄表可資為證，其於五年內再犯本件有期徒
    刑以上之罪，為累犯，並應依法加重其刑。爰審酌被告年輕力壯竟不知上進，因
    一時謀職不順利，竟對父母親惡言相向，並持刀脅迫前來處理該案之員警，嚴重
    危及依法執行職務員警之生命、身體安全，其犯罪動機、目的及手段實不足取，
    惟事後坦承犯行尚知悔悟，犯罪後之態度堪稱良好等一切情狀，量處如主文所示
    之刑，並諭知易科罰金之折算標準，以資懲儆。被告持以為本件犯行之水果刀非
    被告所有且為被告棄置於海中，業據被告供陳在卷，本院並查無證據證實該水果
    刀仍然存在且為被告所有，故不宣告沒收，併此敘明。
貳、不受理部分：
一、公訴意旨另以：被告丙○○先於八十九年八月十八日上午九時許，在高雄市○○
    區○○里○○○路六十八之二號，持告訴人甲○○所有之電話丟擲乙○○○（傷
    害部分業經撤回告訴，由檢察官另為不起訴處分），致該電話不堪使用，又於同
    日下午三時許，在上址持木椅砸毀甲○○所有之洗衣機，致該洗衣機不堪使用，
    因認被告涉有毀損之犯嫌。
二、按告訴乃論之罪，告訴人於第一審辯論終結前，得撤回其告訴；又告訴經撤回者
    ，法院應諭知不受理之判決，刑事訴訟法第二百三十八條第一項及第三百零三條
    第三款亦定有明文。
三、本件被告因毀損案件，經檢察官提起公訴，認被告係犯刑法第三百五十四條之毀
    損器物罪，依同法第三百五十七條之規定，該罪須告訴乃論。茲據告訴人甲○○
    於八十九年十月二十四日本院調查時當庭以言詞撤回告訴，有該日之訊問筆錄可
    資為證，揆諸前開說明，應就被告被訴毀損部分，諭知不受理之判決。
據上論斷，應依刑事訴訟法第二百九十九條第一項前段、第三百零三條第三款，刑法
第一百三十五條第一項、第四十一條、第四十七條，罰金罰鍰提高標準條例第一條前
段、第二條，判決如主文。
中      華      民      國    八十九    年      十月    三十一    日
                                      臺灣高雄地方法院刑事第二庭
                                        法  官  卓立婷
右正本證明與原本無異。
如不服本判決，應於判決送達後十日內，向本院提出上訴狀。
                                        書記官    陳家宏
中    華    民    國      八十九      年      十一      月      三      日


司法院資訊處製作；財團法人民間司法改革基金會備份。
